csco*FA_VxVx.cir

* rafaelnevesnmello@gmail.com 07/03/2020
* Implementacao adder mirror e inserção de falhas Cout output para tensão nominal e temperatura nominal (25ºC)

*Modelo do transistor

*---------------------------------------------------------------
* Bibliotecas
*---------------------------------------------------------------

	.include "7nm_FF.pm"

*---------------------------------------------------------------
* Parametros e modelos
*---------------------------------------------------------------

	.global vdd gnd ground wfn wfp
	
        .param supply = 0.7V
        .param ground_valor = 0
        *.temp 0 25 50 75 100 125
	.temp 25
        .option post=2
	.include LIBRARY_FinFET_traditional.cir

*---------------------------------------------------------------
*Fontes de corrente para simulacao da colisao dos ions
*---------------------------------------------------------------

    *-----current generator (LOW TO HIGH PULSE)
		*Iset gnd p1_p2 EXP (0 65u 4ns 10ps 10ps 200ps)
    *-----current generator  (HIGHT TO LOW PULSE)
		*Iset cout gnd EXP (0 44u 4ns 10ps 10ps 200ps) 

		.include pulso_radiacao.cir 


*---------------------------------------------------------------
* Fontes de sinais e alimentacao
*---------------------------------------------------------------
		.include fontes_COUT.cir
		*.include ondas_COUT.cir
		.include ondas_radiation_COUT.cir
		.include inversores_in_out_COUT.cir

*----------------------------------------------------------------
* Descricao do circuito
*----------------------------------------------------------------		
       *------Instanciacao do subckt (somador mirror)
 		*X1 cin1 a1 b1 cout sum vccbloco vssbloco vdd ground mirror

	Mp1 vccbloco a1 p1_p2 vdd 					pmos_rvt w=27.0n l=20n nfin=1
	Mp2 p1_p2 b1 p2_n1 vdd 						pmos_rvt w=27.0n l=20n nfin=1
	Mp3 vccbloco a1 p3_p4 vdd 					pmos_rvt w=27.0n l=20n nfin=1
	Mp4 p3_p4 cin1 p2_n1 vdd 					pmos_rvt w=27.0n l=20n nfin=1
	Mp5 vccbloco b1 p3_p4 vdd 					pmos_rvt w=27.0n l=20n nfin=1
	Mp6 vccbloco cin1 p6_p9 vdd 					pmos_rvt w=27.0n l=20n nfin=1
	Mp7 vccbloco a1 p6_p9 vdd 					pmos_rvt w=27.0n l=20n nfin=1
	Mp8 vccbloco b1 p6_p9 vdd 					pmos_rvt w=27.0n l=20n nfin=1
	Mp9 p6_p9 p2_n1 p9_n6 vdd 					pmos_rvt w=27.0n l=20n nfin=1
	Mp10 vccbloco a1 p10_p11 vdd 					pmos_rvt w=27.0n l=20n nfin=1
	Mp11 p10_p11 b1 p11_p12 vdd 					pmos_rvt w=27.0n l=20n nfin=1
	Mp12 p11_p12 cin1 p9_n6 vdd 					pmos_rvt w=27.0n l=20n nfin=1

	Mn1 p2_n1 b1 n1_n2 ground 					nmos_rvt w=27.0n l=20n nfin=1 
	Mn2 n1_n2 a1 vssbloco ground 					nmos_rvt w=27.0n l=20n nfin=1 
	Mn3 n4_n3 a1 vssbloco ground 					nmos_rvt w=27.0n l=20n nfin=1 
	Mn4 p2_n1 cin1 n4_n3 ground 					nmos_rvt w=27.0n l=20n nfin=1
	Mn5 n4_n3 b1 vssbloco ground 					nmos_rvt w=27.0n l=20n nfin=1
	Mn6 p9_n6 p2_n1 n6_n7 ground 					nmos_rvt w=27.0n l=20n nfin=1
	Mn7 n6_n7 cin1 vssbloco ground 					nmos_rvt w=27.0n l=20n nfin=1
	Mn8 n6_n7 a1 vssbloco ground 					nmos_rvt w=27.0n l=20n nfin=1
	Mn9 n6_n7 b1 vssbloco ground 					nmos_rvt w=27.0n l=20n nfin=1
	Mn10 p9_n6 cin1 n10_n11 ground					nmos_rvt w=27.0n l=20n nfin=1
	Mn11 n10_n11 b1 n11_n12 ground 					nmos_rvt w=27.0n l=20n nfin=1
	Mn12 n11_n12 a1 vssbloco ground 				nmos_rvt w=27.0n l=20n nfin=1

	*inversores
	Mp13 vccbloco p9_n6 sum vdd 					pmos_rvt w=27.0n l=20n nfin=1
	Mn13 sum p9_n6 vssbloco ground 					nmos_rvt w=27.0n l=20n nfin=1
	Mp14 vccbloco p2_n1 cout vdd 					pmos_rvt w=27.0n l=20n nfin=1
	Mn14 cout p2_n1 vssbloco ground 				nmos_rvt w=27.0n l=20n nfin=1
	
	
*----------------------------------------------------------------
* Tipo de simulacao
*----------------------------------------------------------------
		.tran 1p 8n
	*-----estimulos para performance----*
		*.tran 1p 72n
		*.tran 0.01ns 8ns
		*.tran 0.01ns 18ns
		
	*-----------------------------------*
*---------------------------------------------------------------
* measures
*---------------------------------------------------------------
	*------measures para radiacao
		
		.include measures.cir
		
		*------measures for signals '000' or '001' or '010' or '100'	
		*.meas tran minout min V(ncout) from=1p to=8n
		*.meas tran maxout max V(cout) from=1n to=8n
		
		*------measures for signals '011' or '101' or '110' or '111'
		*.meas tran maxout max V(cout) from=1p to=8n
		*.meas tran minout min V(ncout) from=1p to=8n
		
		
       *------measures para performance		
		*.include atrasos_COUT_TRADICIONAIS.cir
		*.include atrasos_COUT.cir
		*.include energia_COUT.cir
		*.include potencia_COUT.cir


*-----------------------------------------------------------------
* Fim da descricao SPICE
*-----------------------------------------------------------------
.end


